臺灣高雄地方法院刑事判決　　　　　　93年度交易字第49號
公　訴　人　臺灣高雄地方法院檢察署檢察官
被　　　告　乙○○　男　50歲.
選任辯護人　柯尊仁　律師
上列被告因過失致死案件，經檢察官提起公訴（92年度偵字第
23190 號），本院判決如下：
    主  文
乙○○無罪。
    理  由
一、公訴意旨略以：被告乙○○於民國92年10月21日上午，駕駛
    車牌號碼XIJ －703 號重型機車，沿高雄市新興區○○○路
    由東往西方向行駛，於當日上午11時10分許，途經高雄市新
    興區○○○路356 號前時，明知駕駛車輛應注意車前狀況及
    兩車併行之間隔，並隨時採取必要之安全措施，而依當時之
    情形；天候晴朗，柏油路面乾燥、無缺陷及無障礙物，視距
    良好等情狀，依其智識、能力均無不能注意之情形，詎其竟
    疏未注意維持其所駕駛上開重機車之右側安全間隔，貿然貼
    近與其同向由李郭幸所騎乘之腳踏車，致二車互相碰撞後，
    兩人均分別倒地受傷，嗣李郭幸因腦挫傷、腦腔出血等傷害
    ，經送高雄市立聯合醫院急救後，延至同年月28日下午3 時
    許因顱內出血不治而宣告死亡。因認被告涉犯刑法第276 條
    第1 項之過失致死罪嫌。
二、本件公訴人認被告乙○○涉有上開犯罪，無非係以：(一)被告
    於警詢中之供述；(二)道路交通事故現場圖、道路交通事故調
    查報告表(1)、(2)各1 份、車損照片4 幀；(三)高雄市立聯合醫
    院診斷證明書、臺灣高雄地方法院檢察署驗斷書、相驗屍體
    證明書各1 份、照片8 幀；(四)依卷內資料所示，被告應未遭
    致其他機車撞擊，又腳踏車雖無明顯擦撞痕跡，然不表示並
    未遭致碰撞，可能因被告之手部或身體之其他部位或其所駕
    駛之機車碰到或勾到被害人李郭幸之身體，導致被害人人、
    車倒地，再自道路交通事故現場圖觀之，可知被告駕駛之機
    車應有倒地，應於行至刮地痕起始點以前，即與被害人發生
    碰撞而倒地，可能係被告勾到被害人後，因緊張或行車不穩
    而倒地，而被害人之腳踏車則係遭致推擠，或被撞擊而駛向
    民生一路西向快慢車道間之安全島，資為論據。訊據被告固
    坦承於右揭時地駕駛前揭重型機車人、車倒地之事實，惟堅
    決否認有何過失致死之犯行，辯稱：伊並未撞及被害人，亦
    無過失等語，被告之選任辯護人並為被告辯以：被告於警詢
    中並未供承駕駛上開機車行經前揭處所與被害人同時倒地，
    再自監視器翻拍之照片可知，被害人於10時54分45秒時出現
    於民生一路356 東柱，而被告則於10時54分52秒出現於民生
    一路356 號東柱，又民生一路356 號東柱停車格南側距離被
    害人腳踏車之刮痕為9 公尺，以被害人每秒前進200 公分計
    算，10時54分49秒半時，被害人應已騎至腳踏車刮痕處，斯
    時被告尚未騎至民生一路356 號東柱，被告所駕駛之機車應
    無與被害人騎乘之腳踏車碰撞之可能，且由道路交通事故現
    場圖所示被告所駕駛機車及被害人所騎乘腳踏車刮痕之起始
    點之位置觀之，起始點距離在3 公尺以上，若2 車於腳踏車
    之刮痕附近發生碰撞，機車之刮痕亦應於安全島上，可見2
    車倒地應非相互碰撞或擦撞而肇致，且員警廖澄源亦未發現
    全新之擦痕，另由高雄市政府警察局鑑識中心之現場勘察報
    告，亦足證被告所駕駛之機車未與被害人所騎乘之腳踏車相
    互碰撞，本件並無證據證明被告之手部或身體曾與被害人騎
    乘之腳踏車或身體發生碰撞，並無證據證明2 車發生擦撞，
    不能僅因被告於該處倒地，即認被告負有過失之責等語。
三、按犯罪事實應依證據認定之，無證據不得認定犯罪事實；又
    不能證明被告犯罪者，應諭知無罪之判決，刑事訴訟法第
    154 條第2 項、第301 條第1 項分別定有明文。次按，事實
    之認定，應憑證據，如未能發現相當證據，或證據不足以證
    明，自不能以推測或擬制之方法，以為裁判基礎（最高法院
    40年臺上字第86號判例意旨參照）。且認定犯罪事實所憑之
    證據，雖不以直接證據為限，間接證據亦包括在內；然而無
    論直接或間接證據，其為訴訟上之證明，須於通常一般之人
    均不致有所懷疑，而得確信其為真實之程度者，始得據為有
    罪之認定，倘其證明尚未達到此一程度，而有合理之懷疑存
    在，致使無從形成有罪之確信，根據「罪證有疑，利於被告
    」之證據法則，即不得遽為不利被告之認定，亦有最高法院
    76年臺上字第4986號判例可稽。其以情況證據（即間接證據
    ）斷罪時，尤須基於該證據在直接關係上所可證明之他項情
    況事實，本乎推理作用足以確證被告有罪，方為合法，不得
    徒憑主觀上之推想，將一般經驗上有利被告之其他合理情況
    逕予排除，此觀諸最高法院32年上字第67號判例意旨亦甚彰
    明。再按，刑事審判基於憲法正當法律程序原則，對於犯罪
    事實之認定，採證據裁判及自白任意性等原則。刑事訴訟法
    據以規定嚴格證明法則，必須具證據能力之證據，經合法調
    查，使法院形成該等證據已足證明被告犯罪之確信心證，始
    能判決被告有罪（司法院大法官會議釋字第582 號解釋理由
    書參照）。復按，檢察官對於起訴之犯罪事實，應負提出證
    據及說服之實質舉證責任。倘其所提出之證據，不足為被告
    有罪之積極證明，或其指出證明之方法，無從說服法院以形
    成被告有罪之心證，基於無罪推定之原則，自應為被告無罪
    判決之諭知（最高法院92年臺上字第128 號判例足參）。經
    查：
    一茲先就認定犯罪事實存否所憑證據之證據能力，分敘如左
      ：
      (一)按被告以外之人於審判外之言詞或書面陳述，除法律有
        規定者外，不得作為證據；再被告以外之人於偵查中向
        檢察官所為之陳述，除顯有不可信之情況外，得為證據
        ；又被告以外之人於檢察事務官、司法警察官或司法警
        察調查中所為之陳述，與審判中不符時，其先前之陳述
        具有較可信之特別情況，且為證明犯罪事實存否所必要
        者，得為證據；另下列文書，亦得為證據：1 除顯有不
        可信之情況外，公務員職務上製作之紀錄文書、證明文
        書。2 除顯有不可信之情況外，從事業務之人於業務上
        或通常業務過程所須製作之紀錄文書、證明文書。3 除
        前2 款之情形外，其他於可信之特別情況下所製作之文
        書，亦得為證據；又被告以外之人於審判外之陳述，雖
        不符刑事訴訟法第159 條之1 至第159 條之4 之規定，
        而經當事人於審判程序同意作為證據，法院審酌該言詞
        陳述或書面陳述作成時之情況，認為適當者，亦得為證
        據；另當事人、代理人或辯護人於法院調查證據時，知
        有第159 條第1 項不得為證據之情形，而未於言詞辯論
        終結前聲明異議者，視為有前項之同意，刑事訴訟法第
        159 條第1 項、第159 條之1 第2 項、第159 條之2 、
        第159 條之4 、第159 條之5 第1 項、第2 項分別定有
        明文。查：
        1 卷附驗斷書1 份，為被告以外之人，亦即檢驗員於審
          判外之書面陳述，屬於傳聞證據，且該驗斷書雖係公
          務員職務上所製作之紀錄文書，然既為針對本件個案
          作成，即與刑事訴訟法第159 條之4 第1 款所示之例
          行性紀錄文書有間（該條款立法理由參照），惟此乃
          檢驗員於偵查中隨同檢察官相驗後所為，應認該檢驗
          員為檢察官依刑事訴訟法第198 條規定選任之鑑定人
          ，且該驗斷書之首行明確記載「本人對本案願為公正
          誠實之鑑定，謹將鑑定經過及結果分別陳述於下，如
          有虛偽情事，甘受偽證處罰」等語，可見該驗斷書，
          應係檢驗員依刑事訴訟法第206 條第1 項規定所出具
          之書面鑑定報告，應屬刑事訴訟法第159 條第1 項「
          被告以外之人於審判外之言詞或書面陳述，除法律有
          規定者外，不得作為證據」規定，所稱「法律有規定
          者」之情形，應有證據能力，合先敘明。
        2 卷附相驗屍體證明書1 份，為被告以外之人於審判外
          之書面陳述，屬於傳聞證據，然相驗屍體證明書乃檢
          察官與檢驗員於相驗時共同製作，屬於公務員於職務
          上製作之證明文書，且於製作完成後，並應將複本交
          予殮葬申請人辦理
          可受公開檢查之狀態，設有錯誤，甚易發現而予及時
          糾正，應屬刑事訴訟法第159 條之4 第1 款所稱之證
          明文書，本院審酌該相驗屍體證明書1 份，並無顯有
          不可信之情況，應認得為證據，而有證據能力。
        3 卷附高雄市立聯合醫院（下稱聯合醫院）診斷證明書
          1 紙，乃被告以外之人，即從事診斷之聯合醫院醫師
          於審判外所為之書面陳述，屬於傳聞證據。又該診斷
          證明書，為民間醫院之醫師針對個案而製作之診斷書
          ，雖與刑事訴訟法第159 條之4 第1 款所示之公務員
          職務上製作之紀錄文書或證明文書不符，亦與刑事訴
          訟法第159 條之4 第2 款所示之於通常業務過程不間
          斷、有規律而準確記載，大部分紀錄完成於業務終了
          前後，並未預見日後可能提供作為證據之紀錄文書或
          證明文書有間（該款之立法理由可參），然查，醫師
          依醫師法第17條之規定，如無法令規定之理由，不得
          拒絕診斷書之交付，且若出具與事實不符之診斷書，
          依醫師法第28條之4 第5 款之規定，可處新臺幣
          100,000 元以上500,000 元以下罰鍰，並得併處限制
          執業範圍、停業處分1 個月以上1 年以下或廢止其執
          業執照；情節重大者，並得廢止其醫師證書，可知醫
          師出具之診斷書若有錯誤、虛偽，醫師之執業執照、
          醫師證書均可能因而廢止，是其正確性甚高，且司法
          機關隨時可以調取醫師依醫師法第12條規定而製作，
          並由醫師執業之醫療機構依醫療法第48條規定保存之
          病歷與之相互核對，設有錯誤，甚易發現並糾正，是
          以，醫師依醫師法第17條之規定出具之診斷書，應與
          公務員職務上製作之文書具有同等程度之可信性，屬
          於刑事訴訟法第159 條之4 第3 款所稱之其他於可信
          之特別情況下所製作之文書。準此，上開診斷證明書
          1 份，既係醫師依醫師法第17條之規定出具之診斷書
          ，而屬刑事訴訟法第159 條之4 第3 款所稱之其他於
          可信之特別情況下所製作之文書，自應認得為證據，
          而有證據能力。
        4 卷附道路交通事故現場圖、道路交通事故調查報告表
          (1)、(2)、高雄市政府警察局刑事鑑識中心刑案現場勘
          察報告、內政部刑事警察局（下稱刑事警察局）93年
          11月1 日刑鑑字第0930162260號鑑驗通知書各1 份，
          雖均為被告以外之人於審判外之陳述，屬於傳聞證據
          ，且非被告以外之人於審判外向法官、於偵查中向檢
          察官或於檢察事務官、司法警察官或司法警察調查中
          所為之陳述，且係針對個案而製作，亦與刑事訴訟法
          第159 條之4 第1 款所示之公務員職務上製作之紀錄
          文書或證明文書，或同條第2 款所示之紀錄文書或證
          明文書不符，也非同條第3 款所示之文書，惟因檢察
          官、被告於法院調查證據時，知有刑事訴訟法159 條
          第1 項不得為證據之情形，未於言詞辯論終結前聲明
          異議，應視為同意作為證據，且本院審酌上開文書之
          形式及取得之過程並無瑕疵、與待證事實具有關連性
          等情況，認為適當，應認依刑事訴訟法第159 條之5
          第2 項之規定，得為證據，而有證據能力。
      (二)再按，傳聞法則乃對於被告以外之人於審判外之言詞或
        書面陳述，亦即針對被告以外之人於審判外以言詞或書
        面所為之供述證據而為之規範。卷附車損照片4 幀、被
        害人遺體之照片8 幀、現場照片6 幀、被告及被害人車
        輛之照片9 幀及監視器所錄光碟片翻拍之照片10幀，乃
        以科學、機械之方式，對於所拍攝內容所為忠實且正確
        之記錄，性質上並非供述證據，應無刑事訴訟法第159
        條第1 項規定之適用，附此敘明。
    二本院得心證之理由：
      (一)被告於警詢中先稱：伊於92年10月21日11時10分，駕駛
        XIJ-703 號重型機車，由東往西方向行駛，行經民生一
        路356 號前時，不知發生如何之狀況，清醒時，已在大
        同醫院急診室，經過民生一路356 號時，並未發現李郭
        幸騎乘腳踏車等語（參見警卷第3 頁正、反面），再稱
        ：伊駕駛XIJ －703 號重型機車沿民生一路由東往西方
        向行駛，行經民生一路356 號前，不知如何狀況而昏倒
        駕駛之XIJ －703 號重型機車並無碰撞之跡象等語（參
        見警卷第1 頁正、反面），均未供承有何疏於注意而與
        被害人騎乘之腳踏車發生碰撞等情，自難據以認定被告
        於右揭時地，駕駛前揭機車，行經上開處所之際，有何
        疏未注意維持其所駕駛前揭機車之右側安全間隔，貿然
        貼近與其同向由被害人所騎乘之腳踏車，致二車互相碰
        撞後，使被害人因而倒地受創，經送醫急救後，仍不治
        死亡之事實。
      (二)本件交通事故發生後，上開機車倒於民生一路西向慢車
        道上，車頭略朝向西北，前輪距離民生一路西向快慢車
        道間之安全島北緣3.9 公尺，後輪距離該安全島北緣
        2.8 公尺，該車刮地痕長3.5 公尺，起始於距離民生一
        路356 號東柱向南方延伸、與該安全島垂直之延伸線
        6.2 公尺、距離該安全島2.3 公尺處，向西北西方向延
        伸，先為1 條，後成為3 條，嗣3 條刮地痕終止於該車
        之下方；而前揭腳踏車則於該安全島北緣水泥邊緣上留
        下刮痕1 條，該刮痕起始於距離民生一路356 號東柱向
        南方延伸、與該安全島垂直之延伸線9.1 公尺處，向西
        延伸0.9 公尺，而刮痕起點即倒地處等語，業據證人即
        製作卷附道路交通事故現場圖之員警廖澄源結證在卷（
        參見本院94年4 月6 日審判筆錄），並有道路交通事故
        現瑒圖1 份及現場照片6 幀在卷足稽（參見本院卷），
        可知上開機車約於距離民生一路356 號東柱向南方延伸
        、與該安全島垂直之延伸線6.2 公尺，距離該安全島
        2.3 公尺處倒地，與地面摩擦而於地面產生刮痕，前揭
        腳踏車則於距離民生一路356 號東柱向南方延伸、與該
        安全島垂直之延伸線9.1 公尺與該安全島北緣傾倒，與
        該安全島北緣水泥邊緣發生摩擦而於該安全島北緣產生
        刮痕，二車傾倒處距離約為3.7 公尺（√（2.3）+（
        9.1- 6.2）＝3.70，小數點2 位以下4 捨5 入）。再上
        開兩車並無全新之擦撞痕跡，亦據證人廖澄源於本院審
        判中結證無訛（參見本院94年4 月6 日審判筆錄）。且
        經本院會同高雄市政府警察局刑事鑑識中心人員勘察上
        開機車及腳踏車結果，高雄市政府警察局刑事鑑識中心
        人員因本案車輛勘察時間距離案發時間已逾9 月，因時
        間及保存等因素，相關跡證亦難保為案發時之狀態，且
        多處擦痕均已有生鏽之現象，難以研判可能之碰撞點，
        僅就車體外觀損害情形記錄，並於兩車相對高度相符之
        擦痕採取跡證送請鑑驗，嗣經高雄市政府警察局刑事鑑
        識中心採取上開腳踏車右側鏈條護板（編號G 、H 、I
        ）及XIJ －703 號機車編號1 處前輪上方土除前端左側
        擦痕，以該局93年8 月3 日高市警鑑字第09300511 23
        號函請刑事警察局鑑驗結果，其編號G 之疑似土白色擦
        痕及編號I 之疑似白色漆狀物與編號1 之乳白色層不相
        似；編號H 之多起刮擦痕未發現可資比對之可疑物，與
        編號1 無法比鑑；編號1 上之紅色擦痕與編號G 、H 、
        I 之背景護板本身之透明層加紅色層不相符，有高雄市
        政府警察局刑事鑑識中心刑案現場勘察報告及該報告所
        附之前揭鑑驗通知書各1 份在案可佐（參見本院卷），
        足見於2 車相對高度相符之擦痕採取跡證送請刑事警察
        局鑑驗結果，亦未發現相符之成份。從而，被告所駕駛
        上開機車與被害人所騎乘前揭腳踏車傾倒處，相距既有
        3.7 公尺之遠，2 車車身又無全新之擦撞痕跡，且於2
        車相對高度相符之擦痕採取跡證送請刑事警察局鑑驗結
        果，亦未發現相符之成份，自難遽認被告駕駛之前揭機
        車行經上開處所時，確有與被害人騎乘之上開腳踏車互
        相碰撞，甚或擦撞等情。
      (三)觀之卷附道路交通事故調查報告表(1)、(2)之記載，可知
        卷附道路交通事故調查報告表(1)、(2)，僅能證明本件交
        通事故現場於右揭時日，天候晴、日間自然光線、柏油
        路面、乾燥無缺陷，亦無障礙物，視距良好，該地速限
        時速40公里，及該地道路形態、事故位置、車道劃分設
        施、事故類型及型態、被告、被害人受傷之程度、傷處
        、配載之保護裝備、有無持行動電話、車輛用途、行動
        狀態、駕駛資格、駕駛執照種類、飲酒情形、是否肇事
        逃逸、職業類別、旅次目的，及雙方車輛撞擊部位不明
        、尚未發現肇事因素等情，尚不足據以認定被告所駕駛
        之機車與被害人騎乘之腳踏車是否相互碰撞或擦撞及肇
        事原因為何。而警卷所附之車損照片4 幀，雖足以證明
        前開機車前車燈上方飾板破裂、前輪擋泥板前端左側有
        擦痕、前揭腳踏車之置物籃左側及下方支架扭曲變形、
        座墊向左旋轉約45度等情，然查，上開機車及腳踏車並
        無全新之擦撞痕跡等情，已據證人廖澄源於本院審判中
        結證無訛（參見本院94年4 月6 日審判筆錄），若前開
        2 車確因相互碰撞而受損，上開2 車車身應無全新之擦
        撞痕跡之可能，足見上開2 車應非相互碰撞而受損，自
        無從以前揭2 車受損之情形，遽認被告於右揭時地駕駛
        前揭機車，行經前揭處所時，有與被害人騎乘之腳踏車
        相互碰撞等情。
      (四)高雄市立聯合醫院診斷證明書、臺灣高雄地方法院檢察
        署驗斷書、相驗屍體證明書各1 份、被害人遺體照片8
        幀，亦僅足以證明被害人李郭幸於92年10月21日送至高
        雄市立聯合醫院急救時，受有頭部外傷併腦挫傷、蜘蛛
        膜下腔出血等傷害，延至92年10月29日終因多處外傷（
        左額部血腫1 處3 ×3 呈圓形狀、左眼眶瘀血傷1 處、
        左大腿內側瘀血傷22×8 公分1 處）、顱內出血而不治
        死亡，至於肇致上開傷勢之原因為何，亦無從據以認定
        。
      (五)至公訴人雖指稱：依卷內資料所示，被告應未遭致其他
        機車撞擊，又腳踏車雖無明顯擦撞痕跡，然不表示並未
        遭致碰撞，可能因被告之手部或身體之其他部位或其所
        駕駛之機車碰到或勾到被害人李郭幸之身體，導致被害
        人人、車倒地，再自道路交通事故現場圖觀之，可知被
        告駕駛之機車應有倒地，應於行至刮地痕起始點以前，
        即與被害人發生碰撞而倒地，可能係被告勾到被害人後
        ，因緊張或行車不穩而倒地，而被害人之腳踏車則係遭
        致推擠，或被撞擊而駛向民生一路西向快慢車道間之安
        全島等語。惟查，被告於右揭時地，駕駛上開機車，行
        經前揭處所倒地之事實，雖據被告於警詢、偵查、本院
        準備程序及審判中供認不諱，並有道路交通事故現場圖
        1 份，現場照片6 幀在卷足稽，然亦僅能證明被告於右
        揭時地駕駛上開重型機車行經前揭處所時，因不明原因
        人、車倒地等情，至於倒地之原因為何，究因與被害人
        所騎乘之腳踏車相互碰撞，或因撞擊或擦撞其他物體，
        或遭致其他車輛之撞擊或擦撞，抑或個人駕駛上開機車
        失當，以致重心不穩而致地，尚無從據以論斷，且觀之
        監視器所錄光碟片翻拍之照片7 幀（參見本院卷），可
        知被害人於該監視器畫面所示時間10時54分45秒時，出
        現於畫面，於該監視器畫面所示時間10時54分47秒時，
        有一車號不詳之機車出現於畫面，嗣於該監視器畫面所
        示時間10時54分48秒時，仍未見到被告駕駛之上開機車
        出現於畫面，是於右揭時日，在上開處所，並非僅有被
        告駕駛之機車及被害人騎乘之腳踏車，行經於該路段，
        復參以2 車傾倒之處距離3.7 公尺，已如前述，顯然足
        以容納另一機車行經其間，亦不能排除其他駕駛人駕駛
        機車超車時，先後與被告所駕駛之上開機車及被害人所
        騎乘之前揭腳踏車發生擦撞，致被告及被害人人、車倒
        地之可能。公訴人徒以被告並未遭致其他機車撞擊，且
        被害人之腳踏車並無明顯擦撞痕跡，然不表示未遭致碰
        撞，即憑主觀上之推想，將一般經驗上有利被告之其他
        合理情況逕予排除，認本件交通事故之發生，可能係被
        告之手部或身體之其他部位或其所駕駛之機車碰到或勾
        到被害人之身體，導致被害人人、車倒地，或被告勾到
        被害人後，因緊張或行車不穩而倒地，被害人之腳踏車
        應係遭致推擠，或被撞擊而駛向上開道路快慢車道間之
        安全島，遽認被告應負過失致人於死之責，尚有未洽。
      (六)臺灣高雄地方法院檢察署檢察官經將本件交通事故送請
        高雄市政府交通局車輛行車事故鑑定委員會鑑定結果，
        該會亦認：基於1 雙方車輛無明撞及痕跡。2 被害人身
        亡，被告對事故發生情形亦不清楚。3 當事雙方車輛是
        否另與其他車輛引起事故不明，未便遽作認定，有該會
        92年12月18日高市車鑑字第0920006532號函在案可按（
        參見偵查卷第17頁），益徵尚難遽認被告於右揭時日駕
        駛機車行經前揭處所時，因過失與被害人所騎乘之腳踏
        車發生碰撞，涉犯過失傷害之罪責。
      (七)另被告之選任辯護人雖為被告辯稱：被害人10時54分45
        秒時出現於民生一路356 東柱，而被告則於10時54分52
        秒出現於民生一路356 號東柱，又民生一路356 號東柱
        停車格南側距離被害人腳踏車之刮痕為9 公尺，以被害
        人每秒前進200 公分計算，10時54分49秒半時，被害人
        應已騎至腳踏車刮痕處，而斯時被告尚未騎至民生一路
        356 號東柱，被告所駕駛機車應無與被害人腳踏車碰撞
        之可能云云。惟查，腳踏車原可以腳踏之速度及煞車控
        制其行進之快慢，而機車亦可以加油及煞車控制其行進
        之速度，且於行進之間，一時興起而加速或減速者，亦
        所在多有，復查無其他證據足資認定被害人於右揭時日
        騎乘腳踏車，確以每秒200 公分（相當於時速10.8公里
        ）之速度，自民生一路356 號東柱，行至腳踏車之刮痕
        處，且無減速之情形，被告之選任辯護人憑空臆測被害
        人每秒前進200 公分，於10時54分49秒半時，應已騎至
        腳踏車刮地痕處，已屬無據，且觀之監視器所錄光碟片
        翻拍之照片，可知攝有被害人騎乘腳踏車之照片及被告
        駕駛機車之照片，乃不同之監視器鏡頭所拍攝，復無證
        據證明上開不同之監視器鏡頭於同一時間，在畫面上所
        示之時間確屬一致，被告之選任辯護人憑空臆測被害人
        每秒前進200 公分，於10時54分49秒半時，應已騎至腳
        踏車刮地痕處，復以不同之監視器鏡頭在畫面上所示之
        時間，認定被告於10時54分52秒出現始於民生一路356
        號東柱，於10時54分49秒半時，尚未騎至民生一路356
        號東柱，被告駕駛之機車應無與被害人騎乘之腳踏車發
        生碰撞之可能，自嫌速斷，附此敘明。
      (八)綜上所陳，本件公訴人所提出之證據及指出之證明方法
        ，尚未達於通常一般之人均不致有所懷疑，而得確信其
        為真實之程度，尚不足使本院形成該等證據已足證明被
        告確有過失致人於死犯罪之確信心證，揆諸前揭法條及
        解釋、判例之意旨，應認不能證明被告犯罪，既不能證
        明被告犯罪，自應為無罪之諭知。
據上論斷，應依刑事訴訟法第301 條第1 項前段，判決如主文。
本案經檢察官甲○○到庭執行職務。
中　　華　　民　　國　　94　　年　　4 　　月　　20　　日
                  刑事第十二庭  審判長法  官  張維君
                                      法　官  劉惠娟
                                      法  官  伍逸康
右正本證明與原本無異。
如不服本判決，應於判決送達後10日內，向本院提出上訴狀。
（須附繕本）
中　　華　　民　　國　　94　　年　　4 　　月　　25　　日
                                      書記官  蘇  豫
